臺北高等行政法院判決　　　　　　　　　　　　　　九十二年度訴字第三八二五號
　　　　　　　　　　　　　　　.
　　原　　　告　甲○○
　　被　　　告　勞工保險局
　　代　表　人　乙○總經理）.
　　訴訟代理人　丙○○
　　　　　　　　丁○○
右當事人間因勞保事件，原告不服行政院勞工委員會中華民國九十二年七月三十一日
勞訴字第○九二○○二五九八五號訴願決定，提起行政訴訟。本院判決如左：
　　主  文
原告之訴駁回。
訴訟費用由原告負擔。
　　事  實
緣原告係由高雄市營造業職業工會申報參加勞工保險之被保險人，因其第三、四，四
、五腰椎椎間盤狹窄，分別於民國（下同）九十一年五月十六日、九十一年十一月十
一日檢具財團法人私立高雄醫學大學附設中和紀念醫院（下稱高雄醫學大學附設中和
紀念醫院）同年五月七日、十一月一日出具之勞工保險殘廢診斷書，向被告申請殘廢
給付，案經被告依勞工保險殘廢給付標準表第五十五障害項目第十二殘廢等級，分別
於九十一年七月二日、同年十二月六日核付一○○日普通傷病殘廢給付各計新台幣（
下同）六四、○○○元在案。嗣被告認原告兩次以同一傷病申請殘廢程度並未提升，
乃以九十一年十二月十七日保給殘字第○九一六○八○四一五○號函追繳原告於九十
一年十二月六日溢領之一○○日殘廢給付計六四、○○○元。原告對被告九十一年十
二月六日依勞工保險殘廢給付標準表第五十五障害項目第十二殘廢等級所為一○○日
普通傷病殘廢給付之核定，以及被告九十一年十二月十七日保給殘字第○九一六○八
○四一五○號函追繳原告於九十一年十二月六日溢領之一○○日殘廢給付計六四、○
○○元部分均表不服，向勞工保險監理委員會（下稱監理會）申請審議，經該會以九
十二年四月八日（92）保監審字第○二一四號審議駁回。原告猶未甘服，提起訴願，
亦遭決定駁回，遂向本院提起行政訴訟。茲摘敘兩造訴辯意旨如次：
甲、原告方面：
    原告未於言詞辯論期日到場，據其提出書狀，聲明、陳述如左：
壹、聲明：
一、先位聲明：求為判決
１、訴願決定、審議審定及原處分均撤銷。
２、准予核給勞工保險殘廢給付標準表第五十三項第七級普通傷害之殘廢等級。
３、上開請求金額均自本訴狀繕本送達翌日起至清償日止，按年息百分之五計算之利
    息。
４、訴訟費用由被告負擔。
二、備位聲明：求為判決命被告依行政程序法第一百二十條給予合理之補償。
貳、陳述：
一、原告因於九十年十月十七日罹患第三、四、五腰椎椎間盤狹窄症，經高雄醫學大
    學附設中和紀念醫院於九十一年五月七日開具勞工保險殘廢診斷書，嗣經被告於
    同年七月二日核付六四、○○○元在案，原告不服，向監理會申請審議，請求依
    勞工保險殘廢給付標準表第五十三障害項目第七等級核發普通傷害殘廢給付，惟
    經被告函復意見，略以治療未滿一年，目前僅符合該表第五十五障害項目第十二
    等級，待一年後若病況加重再行重新鑑定。準此，原告經積極治療後病況日見嚴
    重，開刀治療亦未見效果，乃於九十二年十一月一日（滿一年）（應為九十一年
    十一月一日之誤）經醫師開具勞工保險殘廢診斷書，並檢附Ｘ光片，送被告請領
    給付，經被告於同年十二月六日核付六四、○○○元在案，原告對此仍不服，向
    監理會申請審議，詎被告以核發錯誤為由，向原告追繳第二次申請給付之金額。
    惟按勞工保險條例第五十五條第八款規定：「殘廢給付依左列規定，審核辦理之
    ：．．八、被保險人身體原已局部殘廢，再因傷害或疾病致身體之同一部位殘廢
    程度加重者，一律依照殘廢給付標準表規定，按其加重後殘廢給付。但原已局部
    殘廢部分，依殘廢給付標準表規定所核定之給付日數，應予扣除。」原告所患符
    合一年以上之治療及同一部位殘廢程度加重者，故依法提出申請，於法並無不合
    。
二、被告為行政機關，具有法定裁量權，縱各病灶符合勞工保險殘廢給付標準表所列
    障害項目之規定，或其活動受限角度已符合規定，惟被告仍保有其法定裁量權，
    且雖經醫師開具診斷書，被告仍以其專科醫師見解行使裁量權，形成其專科醫師
    及被告之裁量權、法律位階之勞工保險殘廢給付標準表、同為專科醫師之診斷書
    角力之情況。惟歷年鈞院判決已曉諭被告及其專科醫師之審定具有相當之份量，
    其專科醫生見解及被告之法定裁量均屬人民所必須信賴者，相對而言，行政機關
    係因人民之信任，方有保護人民利益之責任，此為信賴利益保護原則，行政程序
    法第八條規定可資參照。原告並非以其他不法方法請領給付，且經被告核付後，
    由原告循序提起行政救濟要求給付差額，詎被告改稱核發錯誤，惟其錯誤在行政
    機關，原告並無過錯，故無行政程序法第一百十九條各款規定之行為，即有同法
    第一百二十條規定之適用，被告要求原告繳回銷帳固非無據，然依法應給予原告
    合理之補償，以維原告權益。
乙、被告方面：
壹、聲明：求為判決駁回原告之訴，訴訟費用由原告負擔。
貳、陳述：
一、按「被保險人因普通傷害或罹患普通疾病，經治療終止後，如身體遺存障害，適
    合殘廢給付標準表規定之項目，並經保險人自設或特約醫院診斷為永久殘廢者，
    得按其平均月投保薪資，依同表規定之殘廢等級及給付標準，一次請領殘廢補助
    費，．．。被保險人領取普通傷病給付期滿，或其所患普通傷病經治療一年以上
    尚未痊癒，如身體遺存障害，適合殘廢給付標準表規定之項目，並經保險人自設
    或特約醫院診斷為永不能復原者，得比照前項規定辦理。」勞工保險條例第五十
    三條定有明文。
二、次按勞工保險條例第五十三條附表即勞工保險殘廢給付標準表「脊柱畸形或運動
    障害」系列第五十三障害項目規定「脊柱遺存顯著畸形或顯著運動障害者」為第
    七殘廢等級，給付標準四○○日；同表第五十四障害項目規定「脊柱遺存運動障
    害者」為第九殘廢等級，給付標準二八○日；同表第五十五障害項目規定「脊柱
    遺存畸型者」為第十二殘廢等級，給付標準一○○日。再按同表「脊柱畸形或運
    動障害」系列附註一規定：「脊柱為保持體位之支柱，其有遺存運動障害、畸形
    障害或荷重障害者，對於勞動能力之喪失程度，不應拘執於脊柱椎骨個別之損傷
    程度作個別判斷，應從脊柱全體機能損傷若干程度，作綜合性之審查。」、附註
    四規定：「脊柱運動障害：（一）『遺存顯著運動障害』，係指喪失生理運動範
    圍二分之一以上者。（二）『遺存運動障害』，係指喪失生理運動範圍三分之一
    以上者。（三）脊柱運動限制不明顯者，不在給付範圍。」。
三、原告因第三、四，四、五腰椎椎間盤狹窄，前於九十一年五月十六日檢具高雄醫
    學大學附設中和紀念醫院同年月七日出具之勞工保險殘廢診斷書，向被告申請殘
    廢給付，經被告將相關資料及Ｘ光片送請專業醫師審查，其意見略以：「甲○○
    先生腰椎退化性病變，有骨刺生成及側彎變形可符合第五十五項第十二級殘等之
    規定。」被告乃依勞工保險殘廢給付標準表第五十五項第十二等級發給一○○日
    殘廢給付計六四、○○○元，原告不服，向監理會申請審議，經該會以九十一年
    十月十四日（91）保監審字第二六九三號審議駁回在案。
四、原告復於同年十一月十一日以同一事故，檢具上開醫院於同年月一日出具之勞工
    保險殘廢診斷書，向被告申請依勞工保險殘廢給付標準表第五十三障害項目第七
    殘廢等級核給普通傷害殘廢給付，則其給付標準為四四○日，而原告平均日投保
    薪資為六四○元，所請殘廢給付為二八一、六○○元，再扣除原按第五十五障害
    項目第十二殘廢等級所領一○○日殘廢給付六四、○○○元，其所請殘廢金額為
    二一七、六○○元。案經被告將相關資料送請專業醫師審查，其意見略以：「甲
    ○○先生退化性腰椎病變，有骨刺生成，間盤間隙變小及側彎變形，故可符合第
    五十五項第十二級殘等之規定。」被告乃按勞工保險殘廢給付標準表第五十五項
    第十二等級發給一○○日殘廢給付，惟事後發現原告之殘廢程度並未提高，乃以
    九十一年十二月十七日保給殘字第○九一六○八○四一五○號函向原告追還其溢
    領之一○○日殘廢給付計六四、○○○元，並經審議審定及訴願決定維持在案。
五、本件經被告前後兩次將相關資料送請專業醫師審查，其殘廢程度均僅達到勞工保
    險殘廢給付標準表第五十五障害項目第十二等級之殘廢程度，並無同一部位殘廢
    程度加重之情形，自無勞工保險條例第五十五條第八款規定之適用，是原告第二
    次所領得之一○○日殘廢給付，即屬不當得利，被告向其追還，於法並無不合。
    原告備位聲明請求依行政程序法第一百二十條規定給予合理補償云云，惟該規定
    係以受處分人因該違法授益處分之撤銷而遭受財產上之損失為要件，所謂「損失
    」，係指受處分人依法應得之利益或可預期之利益而言，本件原告主張之利益為
    其不當得利所取得，非依法應得之利益或可預期之利益。且該規定須以有值得信
    賴保護之利益存在為前提，即須符合信賴保護原則，而信賴保護之構成，須具備
    信賴基礎（積極表示於外的國家意思）、信賴表現（人民因信賴而為具體之信賴
    行為）及信賴值得保護等要件，亦有鈞院九十一年度訴字第四四七七號判決可參
    ，原告並無因信賴被告所為處分而為具體之信賴表現行為，尚難認其得據以主張
    信賴保護原則，故無該條之適用。
    理  由
一、本件原告經合法通知，未於言詞辯論期日到場，核無行政訴訟法第二百十八條準
    用民事訴訟法第三百八十六條各款所列情形，因依被告之聲請，由其一造辯論而
    為判決。
二、被告代表人原為廖碧英，九十三年五月二十日變更為蔡吉安，同年六月十六日再
    變更為乙○，茲由其具狀聲明承受訴訟，核無不合，應予准許。
三、按「被保險人因普通傷害或罹患普通疾病，經治療終止後，如身體遺存障害，適
    合殘廢給付標準表規定之項目，並經保險人自設或特約醫院診斷為永久殘廢者，
    得按其平均月投保薪資，依同表規定之殘廢等級及給付標準，一次請領殘廢補助
    費．．。被保險人領取普通傷病給付期滿，或其所患普通傷病經治療一年以上尚
    未痊癒，如身體遺存障害，適合殘廢給付標準表規定之項目，並經保險人自設或
    特約醫院診斷為永不能復原者，得比照前項規定辦理。」、「殘廢給付依左列規
    定，審核辦理之：一、被保險人身體遺存障害，適合殘廢給付標準表之任何一項
    目時，按各該項目之殘廢等級給與之。．．八、被保險人之身體原已局部殘廢，
    再因傷害或疾病致身體之同一部位殘廢程度加重者，一律依照殘廢給付標準表規
    定，按其加重後殘廢給付日數，發給殘廢給付。但原已局部殘廢部分，依殘廢給
    付標準表規定所核定之給付日數，應予扣除。．．」勞工保險條例第五十三條及
    第五十五條第一款、第八款分別定有明文。次按，勞工保險條例第五十三條附表
    即勞工保險殘廢給付標準表「脊柱畸形或運動障害」系列第五十三障害項目規定
    「脊柱遺存顯著畸形或顯著運動障害者」為第七殘廢等級，給付標準四○○日；
    同表第五十四障害項目規定「脊柱遺存運動障害者」為第九殘廢等級，給付標準
    二八○日；同表第五十五障害項目規定「脊柱遺存畸型者」為第十二殘廢等級，
    給付標準一○○日。再按，同表「脊柱畸形或運動障害」系列附註一規定：「脊
    柱為保持體位之支柱，其有遺存運動障害、畸形障害或荷重障害者，對於勞動能
    力之喪失程度，不應拘執於脊柱椎骨個別之損傷程度作個別判斷，應從脊柱全體
    機能損傷若干程度，作綜合性之審查。」；附註四規定：「脊柱運動障害：（一
    ）『遺存顯著運動障害』，係指喪失生理運動範圍二分之一以上者。（二）『遺
    存運動障害』，係指喪失生理運動範圍三分之一以上者。（三）脊柱運動限制不
    明顯者，不在給付範圍。」。
四、本件原告係由高雄市營造業職業工會申報參加勞工保險之被保險人，因其第三、
    四，四、五腰椎椎間盤狹窄，分別於九十一年五月十六日、九十一年十一月十一
    日檢具高雄醫學大學附設中和紀念醫院同年五月七日、十一月一日出具之勞工保
    險殘廢診斷書，向被告申請殘廢給付，案經被告依勞工保險殘廢給付標準表第五
    十五障害項目第十二殘廢等級，分別於九十一年七月二日、同年十二月六日核付
    一○○日普通傷病殘廢給付各計六四、○○○元在案。嗣被告認原告兩次以同一
    傷病申請殘廢程度並未提升，乃以九十一年十二月十七日保給殘字第○九一六○
    八○四一五○號函追繳原告於九十一年十二月六日溢領之一○○日殘廢給付計六
    四、○○○元。原告對被告九十一年十二月六日依勞工保險殘廢給付標準表第五
    十五障害項目第十二殘廢等級所為一○○日普通傷病殘廢給付之核定，以及被告
    九十一年十二月十七日保給殘字第○九一六○八○四一五○號函追繳原告於九十
    一年十二月六日溢領之一○○日殘廢給付計六四、○○○元部分均表不服，申請
    審議及提起訴願均遭駁回之事實，有勞工保險給付申請書（兼給付收據）、核定
    通知書二份、勞工保險殘廢診斷書二份、給付受理編審清單二份、處分書、審定
    書及訴願決定書等附卷可稽，自堪信為真實。
五、有關原告先位聲明部分：
１、原告訴稱其所患符合一年以上之治療及同一部位殘廢程度加重者，故依勞工保險
    條例第五十五條第八款規定提出申請，並無不合云云。查本件原告再於九十一年
    十一月十一日申請殘廢給付所檢附之高雄醫學大學附設中和紀念醫院同年十一月
    一日出具之勞工保險殘廢診斷書，雖於「肢體障害關節各關節可活動範圍度數表
    」記載脊柱前屈三十度、伸展後屈○度、活動範圍三十度等語。惟依勞工保險殘
    廢給付標準表脊柱畸形或運動障害項目附註一規定，脊柱為保持體位之支柱，其
    有遺存運動障害、畸形障害或荷重障害者，對於勞動能力之喪失程度，不應拘執
    於脊柱椎骨個別之損傷程度作個別判斷，應從脊柱全體機能損傷若干程度，作綜
    合性之審查。依據原告申請時所送殘廢診斷書之記載，雖其喪失生理運動範圍，
    已達脊柱遺存顯著運動障害之程度，但人體脊柱之活動程度範圍，可能因個人脊
    柱之損傷變形或融合程度與其外觀肌肉之彈性及對疼痛之感覺與忍耐度等因素，
    而有不同之結果，因此不能僅憑其表癥上生理活動範圍之程度，作為判斷病患脊
    柱殘廢之唯一依據。本件被告受理原告申請後，將原告檢附之前揭診斷書及Ｘ光
    片，送請專科醫師審查，審查意見明載：「甲○○先生退化性腰椎病變，有骨刺
    生成，間盤間隙變小及側彎變形，故可符合第五十五項第十二級殘等之規定。」
    等語，有該審查意見附卷可憑；又原告不服被告處分，申請審議時，亦據監理會
    將上開資料送請專科醫師審查，審查意見明載：「本病人原已於九十一年五月因
    同一疾病申請並給付第十二等級在案。依高雄醫學大學殘廢證明『脊柱屈曲三十
    度、伸展○度、能動範圍三十度』依所附Ｘ光為弧度良好之脊椎，並無滑脫或變
    形，僅有輕微退化性及輕微側彎，其活動度在積極復健下應可改善，勞保局核以
    第五十二項第十二等級為合理。」等語，亦有該審查意見附卷可按。則本件原告
    經被告專科醫師及監理會特約醫師前後兩次審查結果，均認定原告所患為退化性
    腰椎病變，輕微側彎變形，其活動度在積極復健下仍可改善，乃認原告所患符合
    勞工保險殘廢給付標準表第五十五障害項目第十二殘廢等級—脊柱遺存畸型者，
    洵屬有據。
２、按「本局得視業務需要聘用兼任醫師十二人至二十人」勞工保險局組織條例第十
    一條第二項前段定有明文；另「保險人為審核保險給付或勞工保險監理委員會為
    審議保險爭議事項，必要時得向投保單位、特約醫療醫院、所或其他有關機關調
    查被保險人與保險有關之文件。」、「保險人於審核殘廢給付認為有複檢必要時
    ，得另行指定醫院或醫師複檢。」為勞工保險條例第二十八條及第五十六條所規
    定；又按「勞工保險監理委員會為審議爭議案件或保險人為核定保險給付認為必
    要時，得向被保險人、受益人、投保單位、各該醫院、診所或經領有執業執照之
    醫師、助產士要求提出報告，或派員調閱各該醫院、診所及投保單位之病歷、薪
    資帳冊、檢查化驗紀錄或Ｘ光片，被保險人、受益人、投保單位、各該醫院、診
    所及領有執業執照之醫師或助產士均不得拒絕。」同條例施行細則第六十一條亦
    有明文。可知法令明文規定保險人（即被告）為審核保險給付，得調查有關之文
    件，得另行指定醫院或醫師複檢，並得通知出具診斷書之醫院診所檢送必要之有
    關診療病歷或Ｘ光片等，而被告為審核被保險人是否符合給付標準表之殘廢等級
    ，自得依職權送請其聘用之專業醫師表示審查意見，以為其審核之參據，此項專
    業醫師審查意見之審核，要屬被告之法定職權。易言之，被保險人申請保險給付
    時，所檢據特約醫院出具之診斷證明書，僅係其申領保險給付之必備要件；惟被
    告審核是否符合給付標準時，要非僅以該診斷證明書為唯一參據，此觀上開法條
    規定自明。
３、按「行政機關應依職權調查證據，不受當事人主張之拘束，對當事人有利及不利
    事項一律注意。」「行政機關得選定適當之人為鑑定。」行政程序法第三十六條
    及第四十一條第一項分別定有明文。查被告係勞工保險之保險人，於當事人向其
    提出勞工保險各項給付申請時，被告須開始行政程序，並有上揭依職權調查證據
    之義務，且於遇有醫理上之諸疑義時，得以具有專業知識之第三人即專科醫師，
    於行政程序中陳述關於特別法規或經驗定則之意見，而以其陳述，為證據之用。
    是被告於行政程序中將有待進一步調查之案件，請其特約專科醫師陳述醫學上之
    意見，以為證據，於法尚無不合。況被告係依原告所提殘廢診斷書，並參酌特約
    專科醫師之專業意見，且綜合審查原告前揭殘廢診斷書之程度而為終局之核定，
    於法並無不合。
４、原告前於九十一年五月十六日申請殘廢給付所檢附之高雄醫學大學附設中和紀念
    醫院同年五月七日出具之勞工保險殘廢診斷書，略載：「傷病名稱：第三、四，
    四、五腰椎椎間盤狹窄」「殘廢部位：脊椎」「殘廢詳況：脊柱前屈三十度；伸
    展後屈○度；活動範圍三十度。」等語，此有該殘廢診斷書影本附原處分卷可稽
    ，該申請案經被告依勞工保險殘廢給付標準表第五十五障害項目第十二殘廢等級
    ，於九十一年七月二日核付一○○日普通傷病殘廢給付計六四、○○○元後，經
    原告申請審議，為監理會以（91）保監審字第二六九三號審議駁回後，原告並未
    提起訴願及行政訴訟而告確定在案。查上開殘廢診斷書所載內容，核與本件原告
    再於九十一年十一月十一日申請殘廢給付所檢附之高雄醫學大學附設中和紀念醫
    院同年十一月一日出具之勞工保險殘廢診斷書，略載：「傷病名稱：第三、四，
    四、五腰椎椎間盤狹窄」「殘廢部位：脊椎」「殘廢詳況：脊柱前屈三十度；伸
    展後屈○度；活動範圍三十度。」等語，完全相同，此亦有該殘廢診斷書影本在
    卷為憑。則原告申請殘廢給付之等級既未提高，卻經被告依勞工保險殘廢給付標
    準表第五十五障害項目第十二殘廢等級，分別於九十一年七月二日、同年十二月
    六日核付一○○日普通傷病殘廢給付各計六四、○○○元在案，從而，被告據此
    追繳原告於九十一年十二月六日溢領之一○○日殘廢給付計六四、○○○元之處
    分，於法即無不合。
５、按「違法行政處分經撤銷後，溯及既往失其效力。」、「授予利益之行政處分，
    其內容係提供一次或連續之金錢或可分物之給付者，經撤銷、廢止或條件成就而
    有溯及既往失效之情形時，受益人應返還因該處分所受領之給付。」行政程序法
    第一百十八條本文及第一百二十七條分別定有明文。本件被告於九十一年十二月
    六日所為核付一○○日普通傷病殘廢給付計六四、○○○元之行政處分既經撤銷
    ，即溯及既往失其效力，而該項授予利益之處分係提供一次金錢之給付，既經撤
    銷，原告即有返還該處分所受領之給付之義務，從而，被告函請原告返還九十一
    年十二月六日受領款項六四、○○○元，於法有據。
６、綜上所述，本件原告所患僅符合勞工保險殘廢給付標準表第五十五障害項目第十
    二殘廢等級，且其兩次以同一傷病申請殘廢程度並未提升，從而，被告追繳原告
    於九十一年十二月六日溢領之一○○日殘廢給付計六四、○○○元，徵諸前揭規
    定及說明，核無不合。審議審定及訴願決定遞予維持，俱無違誤。原告仍執前詞
    ，訴請撤銷，併請判命被告准予核給勞工保險殘廢給付標準表第五十三項第七級
    普通傷害之殘廢等級，暨上開請求金額均自本訴狀繕本送達翌日起至清償日止，
    按年息百分之五計算之利息之請求，均為無理由，應予駁回。
六、有關原告備位聲明部分：
１、原告主張專科醫生之見解及被告之法定裁量均屬人民所信賴者，原告並非以其他
    不法方法請領給付，且經被告核付後，詎被告改稱核發錯誤，但其錯誤在被告，
    原告並無過錯，故無行政程序法第一百十九條各款規定之行為，即有同法第一百
    二十條規定之適用，被告要求原告繳回銷帳固非無據，然依法應給予原告合理之
    補償，以維原告權益云云。
２、按「授予利益之違法行政處分經撤銷後，如受益人無前條所列信賴不值得保護之
    情形，其因信賴該處分致遭受財產上之損失者，為撤銷之機關應給予合理之補償
    。」行政程序法第一百二十條第一項定有明文。是授予利益之違法行政處分經撤
    銷後，其受益人合於信賴值得保護之要件時，始得請求損失補償。而信賴保護之
    構成，須具備信賴基礎（積極表示於外的國家意思）、信賴表現（人民因信賴而
    為具體之信賴行為）及信賴值得保護等要件。本件原告係自發性向被告申請殘廢
    給付，並無因信賴何被告所屬專科醫生見解或法定裁量而為具體之信賴表現行為
    ，尚難認其得據以主張信賴保護原則。是原告備位聲明依上開規定請求被告給予
    合理之補償，亦為無理由，應併予駁回。
據上論結，本件原告之訴為無理由，爰依行政訴訟法第九十八條第三項前段、第二百
十八條、民事訴訟法第三百八十五條第一項前段，判決如主文。
中　　華　　民　　國　　九十三　　年　 　 六　 　 月  　　 二十四    　 日
                              臺 北 高 等 行 政 法 院  第 六 庭
                                          審 判 長 法  官　林樹埔
          　　　　　　　　　　　　　　　　　　　　 法　官　許瑞助
          　　　　　　　　　　　　　　　　　　　　 法　官　曹瑞卿
右為正本係照原本作成。
如不服本判決，應於送達後二十日內，向本院提出上訴狀並表明上訴理由，如於本判
決宣示後送達前提起上訴者，應於判決送達後二十日內補提上訴理由書（須按他造人
數附繕本）。
中　　華　　民　　國　　九十三　　年　 　 六　 　 月  　　 二十四    　 日
              　　　　　　　　 　　　　     　     書記官  方偉皓
